

REINA SALAZAR

Ingeniera en Informática - Inspector Aeronáutico (Facilitación)

El Cigarral, El Hatillo, Miranda. (+58) 424 1309276

oskareilys@gmail.com

Inspector Aeronáutico en el área de Facilitación, egresada del Instituto Universitario Aeronáutico Civil My (AV) "Miguel Arvelo Rodriguez"; con amplia experiencia en el area, con capacidad de redaccion y ampliacion de manuales y programas, auditorias, exploracion, manejo del area de chequeo y embarque (Documentos de viaje, equipajes, carga y correo, reservacion, politicas migratorias de los diferentes destinos) amplio conocimiento en SMS y factores de riesgos de la aviacion civil, conocimientos basicos en AVSEC.

Ingeniera en Informática, del Instituto Universitario Tecnológico "Dr Federico Rivero Palacios", con experiencia en desarrollo de software, administración de bases de datos, instalación física y configuración de redes (LAN). Con sólidos conocimientos, habilidades y destrezas en ciencia de la computación y sus tecnologías asociadas, destacando: Hardware (incluyendo soporte técnico), Software y comunicaciones, así como bases para la construcción e implementación de Sistemas Informáticos.

HABILIDADES

- · Conocimiento en el area de Ciberseguridad
- · Resolucion de problemas
- · Metódica y ordenada
- · Bases de datos relacionales (MySQL)
- · Javascript y CSS
- · Lenguajes de desarrollo
- · Arquitectura de Sistemas
- · Microtik
- · Manejo experto de Office
- · Mantenimiento y reparacion de equipos informaticos.
- · Instalación y Hardware de computadora (Windows y Ubuntu)

EXPERIENCIA

Pasante (Dpto. de Computación) 2004 - 2004Royal Rox.

Pasante (Dpto. Organización de Sistemas 2007 - 2007Informáticos)

Instituto Nacional de Aeronáutica Civil

Operador (Consultor de Aba Cantv) 2007 - 2007

Atento Venezuela.

Profesional Aeronáutico de Sistema II 2007 - 2015

Instituto Nacional de Aeronáutica Civil

Inspector Aeronáutico I 2015 - 2021Instituto Nacional de Aeronáutica Civil

Gerente de TI 2022 - 2023Poes Internacional, ca

EDUCACION

Unidad Educativa Colegio "San Francisco de Asís"

Educación Básica 1998 — 1999

1992 - 1998

1999 - 2001

2001 - 2004

EB "Evelia Avilán de Pimentel"

UEC "Madre Emilia"

Educación Básica

8vo y 9no grado

7mo grado

Educación Primaria

Técnico Medio en Informática Escuela Técnica Comercial Nacional "Licenciado Aranda"

4 a 6 a año.

Técnico Superior en Informática 2004 — 2007

IUT-RC "Dr. Federico Rivero Palacio".

Ingeniería en Informática 2009 - 2011

IUT-RC "Dr. Federico Rivero Palacio".

CERTIFICADOS Y CURSOS

Introducción a Java

Consultores de Ovalo Duración: 3meses

• Java Empresarial I y II

Consultores de Ovalo Duración: 3meses

• Sistema de Gestión de la Seguridad Operacional Centro de Adiestramiento de Cuba

Duración: 5 días

• DiplomadoSoftware Libre

Universidad Simón Bolívar Duración: 200 horas

ADREP/ECCAIRS

OACI

Duración: 5 días

• Reforzamiento Metodológico en las Disciplinas de Requerimientos, Análisis y Diseño de Software

Universidad Simón Bolívar Duración: 56 horas

• Framework Dinámica Deluxe

Martín Córdova y Asociados, CA Duración: 15días

• inspector aeronáutico

Instituto Universitario de Aeronáutica Civil Mayor (AV) Miguel Arvelo Rodríguez

Duración: 3 meses

· Auditora de la Gestión de Calidad Fondonorma

Duración: 1 mes

• Recurrente de Inspector Aeronáutico

Instituto Universitario de Aeronáutica Civil Mayor (AV) Miguel Arvelo Rodríguez

Duración: 30 horas

 Curso SMS Instituto Universitario de Aeronáutica Civil Mayor (AV) Miguel Arvelo

Duración: 40 horas

Rodríguez

• Curso de Factores Humanos en la Aviación Civil

Instituto Universitario de Aeronáutica Civil Mayor (AV) Miguel Arvelo Rodríguez

Curso de Python con Frameworks Django, Flask

Duración: 40 horas

UDEMY Duración: 40 horas